最　高　行　政　法　院　裁　定　　　　　　　　　　　九十三年度裁字第五五號
　　抗　告　人　乙　○
　　　　　　　　丙○○
　　相　對　人　桃園縣政府
　　代　表　人　甲○○
右當事人間因水利法事件，抗告人對於中華民國九十一年十月二十九日臺北高等行政
法院九十一年度訴字第九四三號裁定提起抗告，本院裁定如左︰
　　主  文
抗告駁回。
抗告訴訟費用由抗告人負擔。
　　理  由
一、原裁定駁回抗告人等之訴，係以：按訴願之提起，應自行政處分達到或公告期滿
    之次日起三十日內為之。本件水利法事件，抗告人乙○係於民國（下同）九十年
    七月十日收受原處分書之送達，此有經相對人查詢郵局後之掛號郵件查單及妥投
    收據影本（其上有林陳芙美之印文）附卷可稽。計其提起訴願之期間，應自九十
    年七月十一日起算，又抗告人乙○設址於桃園縣，無在途期間之適用，至九十年
    八月九日（星期四）即已屆滿。抗告人遲至九十年八月十五日始經相對人向經濟
    部提起訴願，此有相對人加蓋於訴願書上收文戳記所載日期可考，是本件抗告人
    乙○之訴願，已逾法定不變期間。另抗告人丙○○亦係於九十年七月十日收受原
    處分書之送達，此有經相對人查詢郵局後之掛號郵件查單及妥投收據影本（其上
    有范兆榮之印文及父代字樣）附卷可稽。計其提起訴願之期間，應自九十年七月
    十一日起算，又抗告人丙○○設址於新竹縣，扣除在途期間三日，至九十年八月
    十二日（星期日）即已屆滿三十日，但因該日適為假日，依規定應以次日代之，
    即九十年八月十三日始屆滿。抗告人丙○○遲至九十年八月十五日始經相對人向
    經濟部提起訴願，此有相對人加蓋於訴願書上收文戳記所載日期可考，是本件抗
    告人丙○○之訴願，亦已逾法定不變期間。訴願決定以抗告人二人之訴願已逾法
    定不變期間，不予受理，自無不合，原處分業已確定，抗告人等復對之提起行政
    訴訟，顯非合法，應予駁回。為其論據，經核並無不合。
二、本件抗告意旨略謂：其等並未親自收受原處分書之送達，收受處分書之家人因教
    育程度不高，不知法律規定之效果，未立即告知抗告人等，如仍以三十日為訴願
    期限，有失公允。另抗告人等因本案所涉之刑事案件已判決無罪云云，為此，求
    為廢棄原裁定。
三、本院查：本件原處分書送達，由抗告人等之同居親屬收受，訴願之不變期間自該
    收受日之翌日起算，於法並無不合，尚不因同居親屬所受教育程度而有不同。次
    查抗告人等因本案所涉之刑事案件，縱經普通法院判決無罪在案，惟刑事責任與
    行政責任係屬不同之體系，本件原裁定係以抗告人等提起訴願逾期不合法，而駁
    回抗告人等之訴，故刑事判決結果對本案不生影響。經核原裁定並無不合，其抗
    告難認有理由，應予駁回。
四、依行政訴訟法第一百零四條、民事訴訟法第九十五條、第七十八條，裁定如主文
    。
中　　華　　民　　國　　九十三　　　年　　  一　　　　月　　 十六 　　　日
                    最 高 行 政 法 院  第 一 庭
                                審 判 長 法  官　　　黃　綠　星
                                         法  官      高  啟  燦
                                         法  官　　　蔡　進　田
                                         法  官　　　黃　璽　君
                                         法  官　　　廖　宏　明
右  正  本  證  明  與  原  本  無  異
　　　　　　　　　　　　　　　　　　　　 法院書記官　彭  秀  玲
中　　華　　民　　國　　九十三　　　年　　　一　　　　月　　　十六　　　日
